# 非同一控制下企业合并的问题

提问人：fengyioo 时间：2018-05-03 16:25:44
求教陈版： 基本情况： A公司计划以 2017 年 12 月 31 日收购B公司100%的股权，作价 2000 万，收价对价均为现金，属于非同一控制下的企业合并。 收购协议约定：本次收购以 2017 年 12 月 31 日为基准日，交割日为 2018 年 4 月 30 日。过渡期为 2017 年 12 月 31 日至2018 年 4 月 30 日，即基准日至交割日。过渡期B公司产生的损益归属于A公司享有。
问题： 现已确定交割日为购买日，即 4 月 30 日，根据非同一控制企业合并准则要求，A公司应合并B公司 2018 年5-12月的利润表。
请问： 2018 年1-4月（过渡期）的净利润共计 400 万元，请问 400 万元净利润应如何体现在A公司的合并报表中。还是直接调整合并对价吗？

回答人：chenyiwei
过渡期净利润归收购方所有，由于过渡期净利润增加了购买日净资产，相当于收购方以同样的对价取得了更多的购买日净资产公允价值，相应减少购买日确认的商誉。

提问人：fengyioo 时间：2018-05-07 14:31:30
谢谢陈版。 若过渡期的净利润归被收购方所有，请问在合并时会有什么不同吗？（同样是增加购买日的净资产）

回答人：chenyiwei
合并程序上不会有什么不同，只不过购买日获得的可辨认净资产公允价值大于定价基准日，所以最终计算出来的商誉金额小于按基准日的状况测算的商誉金额。

提问人：小王子会计 时间：2018-05-08 10:23:59
陈版，我的理解是，过渡期的损益天然就归属于交割日时点的净资产中。因此只需要明确交割日时可辨认净资产公允价值以及收购对价之间的差额，并确认相应的商誉及营业外收入即可。其实基准日评估的价格只是为了确定对价。由于在过渡期结束后，双方不想就对价再进行调整，因此就约定过渡期内损益归属收购方。如果约定过渡期损益归属出让方，其实只需要根据过渡期的盈利情况调整对价即可。

回答人：chenyiwei
也可以这样理解。